# 借款利息资本化问题

提问人：ls19900512 时间：2015-08-08 15:26:26
借款建一个项目，但是这个项目比较大。 期间部分转资。还有很多未完工的。那利息是否还要全部资本化？

回答人：chenyiwei
参考《企业会计准则第 17 号——借款费用》第十四条：
购建或者生产的符合资本化条件的资产的各部分分别完工，且每部分在其他部分继续建造过程中可供使用或者可对外销售，且为使该部分资产达到预定可使用或可销售状态所必要的购建或者生产活动实质上已经完成的，应当停止与该部分资产相关的借款费用的资本化。 购建或者生产的资产的各部分分别完工，但必须等到整体完工后才可使用或者可对外销售的，应当在该资产整体完工时停止借款费用的资本化。

提问人：ls19900512 时间：2015-08-09 10:04:25
谢谢陈版。还有个地方不太明白。由于借款全部为专门借款，所以停止资本化的比例按照什么比较合适？ 是按照转资固定资产的金额比上所投入这个项目总的金额？还是按照转资固定资产的金额比上专门借款的总金额比较合适呢？

回答人：chenyiwei
没有明确规定，关键是系统、合理。相对而言你说的前一种方法（转资固定资产的金额/项目总投资额*专门借款总额）更合理些。